

PERFIL

Estudiante de derecho, actualmente cursando el penúltimo año de carrera, con vocación por atender al cliente.

Me desenvuelvo en la atención al cliente ya sea de forma individual o dentro de un equipo de trabajo.

A través de la experiencia lograda en el trabajo, me permite expandir el enfoque por el cual desarrollar mi carrera laboral, entregándome las herramientas para nutrirla.

CONTACTO

TELÉFONO: +569 508 744 35

CORREO ELECTRÓNICO: camilagianinna@hotmail.com

AFICIONES

Estudiar Arte y dibujo Lectura Deporte Idiomas

CAMILA GIANINNA MUÑOZ MUÑOZ

Estudiante

Pudahuel, Santiago Chilena Soltera 2 de diciembre de 1993 18,702,230-4

EDUCACIÓN

Escuela Madre Ana Eugenia

1999 - 2001 Kinder a 2º básico

Escuela San Daniel 393

2002 - 2007 3º básico a 8º básico Mejor alumna del colegio, promoción 2007

Infesuco

2008 - 2012 1º medio a 4º medio de contabilidad Mejor lectora del instituto, promoción 2012

Universidad Santo Tomas

2013 – junio 2015: Ingeniería Comercial 2016 – presente: Derecho

EXPERIENCIA LABORAL

Patagonia's Garzona

Marzo 2013 – Julio 2013

Brindar un buen servicio de atención y orientación al cliente para ayudarlo en su elección. Desempeño de funciones rotativas en manejo de caja y recepción de dinero. Preparación de jugos naturales y montaje de postres.

Maxximiza S.A. Facilitadora de ventas

Enero 2019 - Marzo 2019

Atención del cliente que solicita el servicio de Taxi Oficial dentro del Aeropuerto Arturo Merino Benítez, en los horarios peak, al momento de arribar los vuelos. Captación de clientes para ayudarlos a llegar a su destino mediante la adecuada y pronta ubicación de este. Manejo diario de caja y recepción de dinero. Constante utilización del idioma inglés.

APTITUDES

- ✓ Responsabilidad y liderazgo.
- ✓ Efectividad y eficiencia en la resolución de problemas.
- ✓ Experiencia en atención al cliente.
- ✓ Trabajo en equipo.
- ✓ Fluidez en inglés.